臺灣彰化地方法院交通事件裁定　　　　96年度交聲字第1039號
移送機關即
原處分機關　交通部公路總局臺中區監理所彰化監理站
異　議　人
即受處分人　甲○○
上列受處分人因違反道路交通管理處罰條例案件，對於交通部公
路總局臺中區監理所彰化監理站中華民國96年10月9 日所為之處
分（原處分案號：彰監四字第裁64-I00000000號）聲明異議，本
院裁定如下：
    主      文
異議駁回。
    理      由
一、按汽車行駛至交岔路口，其行進、轉彎，應遵守燈光號誌或
    交通指揮人員之指揮，遇有交通指揮人員指揮與燈光號誌並
    用時，以交通指揮人員之指揮為主，道路交通安全規則第10
    2 條第1 項第1 款訂有明文。又汽車駕駛人，行經有燈光號
    誌管制之交岔路口闖紅燈者，除處新臺幣（下同）1,800 元
    以上5,400 元以下罰鍰外，並予記違規點數3 點，道路交通
    管理處罰條例第53條第1 項、第63條第1 項第3 款分別定有
    明文。
二、原處分機關處分意旨略以：受處分人甲○○於民國96年6 月
    5 日上午8 時50分許，駕駛車牌號碼2R-0521 號自用小客車
    ，行經彰化縣福興鄉○○路○○街口時，有「駕車行經有燈
    光號誌管之交岔路口闖紅燈」之違規行為，爰依道路交通管
    理處罰條例第53條第1 項之規定，裁處受處分人罰鍰 5,400
    元，並依同條例第63條第1 項之規定，記違規點數3 點，於
    法應無不合。
三、聲明異議意旨略以：異議人即受處分人甲○○對於駕駛車牌
    號碼2R-0521 號自用小客車，於96年6 月5 日上午8 時50分
    許，行經彰化縣福興鄉○○路○○街口時，有「於燈光號誌
    管之交岔路口闖紅燈」之違規事實，及因違規被處以罰鍰處
    分等情並不爭執，然表示：伊於上揭時、地接受警方攔查時
    ，並未收受違規舉發通知單，嗣受處分人收受交通部公路總
    局臺中區監理所彰化監理站96年10月9 日彰監四字第裁64-I
    00000000號違反道路交通事件裁決書，爰依法聲明異議等語
    。
四、經查：
（一）本件受處分人在上揭時、地，駕駛車牌號碼2R-0521 號自
      用小客車，行經彰化縣福興鄉○○路○○街口時，於有燈
      光號誌管之交岔路口闖紅燈，經彰化縣警察局鹿港分局外
      中派出所警員現場攔停、當場舉發，以受處分人有違反道
      路交通管理處罰條例第53條第1 項之行為，掣開彰化縣警
      察局彰警交字第I00000000 號舉發違反道路交通管理事件
      通知單，有彰化縣警察局96年6 月5 日彰警交字第I00000
      000 號舉發違反道路交通管理事件通知單影本1 紙附卷可
      稽，且為受處分人所不爭執，是受處分人「駕車行經有燈
      光號誌管之交岔路口闖紅燈」之事實，洵堪認定。
（二）受處分人雖辯稱：其並未收受舉發通知單云云，惟其既已
      在舉發通知單之「收受通知聯者簽章」欄親自簽名，有前
      開舉發通知單影本1 紙在卷可佐，足徵受處分人確已收受
      該舉發通知單之通知聯，且知悉上開違規事件之舉發事宜
      無訛，否則受處分人當無同意在該舉發通知單之「收受通
      知聯者簽章」欄內簽名之理。是以，受處分人上開所辯，
      委無可採。
（三）本件受處分人既未自動繳納罰鍰，復未於前揭舉發通知單
      上所載應到案日期即96年6 月21日前，到案聽候裁決，按
      諸上揭規定，原處分機關自應依違反道路交通管理事件統
      一裁罰基準表逕行裁決。從而，原處分機關爰引道路交通
      管理處罰條例第53條第1 項之規定而為裁罰，並依同條例
      第63條第1 項之規定記違規點數3 點，核無不合，本件受
      處分人之異議為無理由，應予駁回。
五、據上論斷，應依道路交通管理處罰條例第87條第2 項，道路
    交通案件處理辦法第19條，裁定如主文。
中　　華　　民　　國　　96　　年　　10　　月　　31　　日
　　　　　　　　    交通法庭    法　官　林秉暉
以上正本證明與原本無異。
如不服本裁定，應於裁定送達後5日內向本院提出抗告狀（須附
繕本）。
中　　華　　民　　國　　96　　年　　11　　月　　2 　　日
                                書記官  梁高賓
